【裁判字號】    92,訴,474
【裁判日期】    920709
【裁判案由】    違反毒品危害防制條例
【裁判全文】
臺灣臺南地方法院刑事判決                          九十二年度訴字第四七四號
    公  訴  人  臺灣台南地方法院檢察署檢察官
    被      告  甲○○
右列被告因違反毒品危害防制條例案件，經檢察官提起公訴（九十二年度毒偵字第三
五四、五四一號），本院判決如左：
    主  文
甲○○連續施用第一級毒品，處有期徒刑捌月。扣案之第一級毒品海洛因肆包合計淨
重參點肆捌公克（包裝重壹點參玖公克）沒收銷燬之；夾鍊袋拾貳個、注射針筒壹支
、分裝鏟壹支均沒收；又施用第二級毒品，處有期徒刑肆月。扣案之第二級毒品安非
他命貳包合計淨重零點伍玖公克（包裝重零點肆肆公克）沒收銷燬之。應執行有期徒
刑拾月。扣案之第一級毒品海洛因肆包合計淨重參點肆捌公克（包裝重壹點參玖公克
）、第二級毒品安非他命貳包合計淨重零點伍玖公克（包裝重零點肆肆公克）均沒收
銷燬之；夾鍊袋拾貳個、注射針筒壹支、分裝鏟壹支均沒收。
    事  實
一、甲○○前因施用毒品案件，經依台灣台北地方法院裁定送觀察、勒戒後，認無繼
    續施用毒品之傾向，業經台灣台北地方法院檢察署檢察官於民國八十九年二月二
    十五日以八十八年度毒偵字第二二二號不起訴處分確定。詎查甲○○復基於概括
    犯意，自九十一年十一月起至九十二年二月十七日止，連續在台南縣新營市等處
    ，以針筒注射方式施用第一級毒品海洛英（以下簡稱海洛因）多次；另於九十二
    年二月十八日前四日內，在不詳處所，以不詳方式施用第二級毒品安非他命（以
    下簡稱安非他命）一次。嗣於九十二年二月十八日零時二十分許，在台南縣新營
    市巴黎賓館為警查獲，並扣得海洛因四包合計淨重三．四八公克（包裝重一．三
    九公克）、安非他命二包合計淨重０．五九公克（包裝重０．四四公克），及甲
    ○○所有，供施用海洛因所用之夾鍊袋十二個、注射針筒一支、分裝鏟一支。經
    依本院九十二年度毒聲字第三三三號裁定送勒戒所觀察、勒戒後，認有繼續施用
    毒品之傾向。
二、案經台南縣警察局移請台灣台南地方法院檢察署檢察官偵查起訴。
    理  由
一、訊據被告甲○○坦承有於前開時地施用海洛因犯行，並有台南縣衛生局尿液檢驗
    成績書、台灣台南看守所尿液檢驗報告單、法務部調查局檢驗通知書各一紙附卷
    可稽，海洛因四包合計淨重三．四八公克（包裝重一．三九公克）、夾鍊袋十二
    個、注射針筒一支、分裝鏟一支扣案可証。另被告雖辯稱他並未施用安非他命，
    可能是本案查獲前四、五小時朋友在旁邊吸安非命，他吸到二手煙，所以尿液中
    驗出有安非他命反應云云。惟查：
（一）被告為警查獲時所採集之尿液經送驗結果呈安非他命陽性反應，有台南縣衛生
      局尿液檢驗成績書、法務部調查局檢驗通知書各一紙附卷可稽。再被告於九十
      二年二月十八日至台灣台南看守所觀察、勒戒時所採集之尿液經送驗結果亦呈
      安非他命陽性反應，有台灣台南看守所尿液檢驗報告單可稽。
（二）按若非長時間與吸毒者直接相向，且存心大量吸入吸毒者所呼出之煙氣，以二
      手煙中可能存在之低劑量煙毒或安非他命，應不致在尿液中檢驗出煙毒或安非
      他命反應（法務部調查局（八二）發技一字第四一五三號函參照）。是被告若
      僅是單純因朋友在旁邊吸安非命，他吸到二手煙，尿液中應不致驗出有安非他
      命反應。況本案被告為警查獲時，並自其左褲袋內查獲安非他命二包合計淨重
      ０．五九公克（包裝重０．四四公克）。苟被告並未施用安非他命，何需隨身
      攜帶安非他命？
（三）按安非他命成分之檢出與其投與方式、投與量、個人體質、採尿時間與檢測儀
      器之精密度等諸多因素有關，僅憑尿液中安非他命呈陽性反應，固無法確實推
      斷吸食時間距採集時間之長短，然最長可能不會超過四日（衛生署藥物食品檢
      驗局（八一）藥檢壹字第００一一五六號函參照）。本件被告九十二年二月十
      八日為警查獲時所採集之尿液經送驗結果呈安非他命陽性反應，故被告應有於
      九十二年二月十八日前四日內，在不詳處所施用安非他命之犯行。
    從而，被告前開所辯，尚不足採。另被告曾因施用毒品案件，經依台灣台北地方
    法院裁定送觀察、勒戒後，認無繼續施用毒品之傾向，業經台灣台北地方法院檢
    察署檢察官於民國八十九年二月二十五日以八十八年度毒偵字第二二二號不起訴
    處分確定。本件為警查獲後，經依本院九十二年度毒聲字第三三三號裁定送勒戒
    所觀察、勒戒後，認有繼續施用毒品之傾向等情，亦有台灣台南地方法院檢察署
    刑案資料查註紀錄表、台灣高等法院被告全國前案紀錄表、本院九十二年度毒聲
    字第三三三號裁定、台灣台南看守所附設勒戒所有無繼續施用毒品傾向證明書各
    一件在卷可按。被告五年內再犯毒品危害防治條例之罪，事證明確，犯行堪以認
    定。
二、按海洛因、安非他命分別係毒品危害防制條例第二條第二項第一款、第二款所列
    之第一級毒品及第二級毒品。被告施用前開毒品，核其所為，係犯毒品危害防制
    條例第十條第一項、第二項之施用第一、二級毒品罪。其因施用毒品而分別持有
    海洛因及安非他命之低度行為，為其施用之高度行為所吸收，均不另論罪。被告
    先後多次施用海洛因犯行，時間緊接、方法相同，觸犯構成要件相同之罪名，顯
    係基於概括犯意為之，應依連續犯規定論以一罪，並依法加重其刑。又被告所犯
    上開兩罪間，犯意個別，行為互殊，應予分論併罰。爰審酌被告前經觀察、勒戒
    而為不起訴處分後，猶不知悔改而再犯本件之罪，又施用毒品是自戕行為，及被
    告犯罪之動機、目的、犯後坦承部分犯行等一切情狀，分別量處如主文所示之刑
    ，並定其應執行刑示懲。
三、扣案之海洛因四包合計淨重三．四八公克（包裝重一．三九公克）安非他命二包
    合計淨重０．五九公克（包裝重０．四四公克）係查獲之毒品，應依毒品危害防
    制條例第十八條第一項前段規定沒收銷燬之；另扣案之夾鍊袋十二個、注射針筒
    一支、分裝鏟一支係被告所有，供施用海洛因所用之物，業據被告於警訊中供明
    在卷，爰依刑法第三十八條第一項第二款規定宣告沒收。至於扣案之ＦＭ２與本
    案被告前開犯行無關；另在前開市巴黎賓館所查獲之其他鋁箔紙、噴燈、針筒、
    吸食器分裝工具、打火機、磅秤、夾鍊袋、分裝鏟、攪拌器等物品，被告供稱非
    其所有，且亦無証據足認前開物品係被告所有，爰不為沒收之諭知。
四、公訴意旨另以：被告係自九十一年十一月起至九十二年二月十七日止，施用第二
    級毒品安非他命、ＦＭ２等毒品等語。惟查，依前開証據僅足以認定被告有於九
    十二年二月十八日前四日內，在不詳處所，以不詳方式施用安非他命之事實，尚
    不足以認定被告係自九十一年十一月起至九十二年二月十七日止，施用安非他命
    。另ＦＭ２係氟硝西泮（FlunitraZepam）之俗稱，為第三級第十七項毒品，而
    非第二級毒品，被告此部分尚不成立施用第二級毒品罪。綜上所述，起訴書所載
    被告於九十二年二月十八日前四日內施用安非他命以外之施用第二級毒品事實，
    尚乏依據，惟公訴人認此部分與原起訴部分有連續犯之裁判上一罪關係，爰不另
    為無罪之諭知。
五、據上論斷，應依刑事訴訟法第二百九十九條第一項前段，毒品危害防制條例第十
    條第一項、第二項，第二十條第三項、第十八條第一項前段，刑法第十一條前段
    、第五十六條、第五十一條第五款、第三十八條第一項第二款，判決如主文。
本案經檢察官熊家興到庭執行職務
中      華      民國      九十二  年      七      月      九      日
                                臺灣臺南地方法院刑事第三庭
                                    法  官    鄭  文  祺
右正本證明與原本無異。
如不服本判決，應於判決送達後十日內向本院提出上訴狀( 應附繕本 )。
                                    書記官    楊  宗  哲
中      華      民      國      九十二  年      七      月     十一     日
附錄論罪科刑法條：
毒品危害防制條例第十條：
施用第一級毒品者，處六月以上五年以下有期徒刑。
施用第二級毒品者，處三年以下有期徒刑。


司法院資訊處製作；財團法人民間司法改革基金會備份。
